臺灣高雄地方法院刑事判決
111年度交簡上字第121號
上  訴  人  臺灣高雄地方檢察署檢察官   
被      告  賴駿霖


上列上訴人因被告過失傷害案件，不服本院高雄簡易庭中華民國
111年5月24日111年度交簡字第1229號刑事簡易判決（聲請簡易
判決處刑書案號：臺灣高雄地方檢察署110年度偵字第20829號）
，提起上訴，本院管轄之第二審合議庭判決如下：
    主  文
上訴駁回。
賴駿霖緩刑貳年。
    事  實
一、賴駿霖考領有普通重型機車駕駛執照，於民國110年1月10日
    17時15分許，騎乘車牌號碼000-0000號普通重型機車，在高
    雄市三民區建工路與正興路口北邊之待轉區起駛，欲左轉進
    入建工路時，本應注意車前狀況，並注意兩車並行之間隔，
    並隨時採取必要之安全措施，而依當時天候晴、日間自然光
    線、柏油路面乾燥、無缺陷、無障礙物、視距良好，客觀上
    並無不能注意之情形，其騎乘機車在上述路口起駛時，疏未
    注意自己所騎機車與同向左側告訴人朱春哖所騎車牌號碼00
    0-000號普通重型機車之並行間隔，而貿然左偏，兩車因而
    碰撞致朱春哖人車倒地，並受有「右第三、第四近端指骨骨
    折、右側第五掌骨骨折」之傷害。賴駿霖在有偵查犯罪職權
    之機關或公務員發覺其犯罪前，主動向到場之員警表明為肇
    事者，並願接受裁判。
二、案經朱春哖訴由高雄市政府警察局苓雅分局報告報告臺灣高
    雄地方法院檢察署檢察官偵查後聲請簡易判決處刑。
　  理  由
甲、程序部分：
　　按被告以外之人於審判外之言詞或書面陳述，除法律有規定
    者外，不得作為證據。又被告以外之人於審判外之陳述，雖
    不符前4條之規定，而經當事人於審判程序同意作為證據，
    法院審酌該言詞陳述或書面陳述作成時之情況，認為適當者
    ，亦得為證據，刑事訴訟法第159條第1項、第159條之5第1
    項定有明文。查本案以下引用之被告賴駿霖（下稱被告）以
    外之人於審判外之言詞及書面陳述，均經被告及檢察官於本
    院審理時同意作為證據（本院卷第41頁），本院揆諸前開法
    條規定，並審酌各該言詞及書面陳述作成時之情況，認為適
    當，自得作為證據，合先敘明。
乙、實體部分：
一、上開犯罪事實，業據被告於本院審理中坦承不諱（本院卷第
    41頁、第65頁），核與證人即告訴人朱春哖於警詢中指訴之
    情節相符（見偵卷第15至19頁），並有道路交通事故現場圖
    、道路交通事故調查報告表㈠、㈡-1、談話紀錄表、道路交通
    事故照片、110年1月3日高雄醫學大學附設中和紀念醫院診
    斷證明書、本院查詢公路監理電子閘門、111年5月24日雄醫
    學大學附設中和紀念醫院診斷證明書在卷可佐（偵卷第23頁
    、第25至27頁、第29至31頁、第37至39頁、第51至53頁、第
    55頁、院卷第9、13頁），足認被告前揭任意性自白與事實
    相符而堪採信。按「汽車行駛時，駕駛人應注意兩車並行之
    間隔，並隨時採取必要之安全措施」，道路交通安全規則第
    94條第3項定有明文。被告疏未注意自己所騎機車與同向左
    側告訴人朱春哖所騎機車之並行間隔，貿然左偏，適同向在
    其左側之朱春哖騎乘之機車駛至，兩車因而碰撞致告訴人受
    有前揭傷害，已違反前揭注意義務。且經送行車事故鑑定後
    ，鑑定意見亦認被告未注意車前狀況及兩車並行之間隔為肇
    事原因，此有高雄市政府交通局車輛行車事故鑑定委員會11
    1年1月17日高市車鑑字第11170041800號函文及所附鑑定意
    見書1份附卷足考（偵卷第89至92頁），足見被告確有過失
    。又被告之過失行為與告訴人所受傷害間具有相當因果關係
    無訛。綜上，本案事證明確，被告前開犯行堪以認定，應依
    法論科。
二、論罪、刑之減輕事由暨上訴有無理由之論斷： 
    ㈠核被告所為，係犯刑法第284條前段之過失傷害罪。
　  ㈡被告在有偵查犯罪職權之機關或公務員發覺其犯罪前，主
      動向到場之高雄市政府警察局交通警察大隊三民二分隊員
      警表明其係肇事車輛之駕駛人，並接受裁判等情，有高雄
      市政府警察局道路交通事故肇事人自首情形紀錄表1份（
      偵卷第63頁）在卷足憑，核與自首規定相符，爰依刑法第
      62條前段規定，減輕其刑。
　  ㈢按量刑輕重，係屬事實審法院得依職權自由裁量之事項，
      苟已斟酌刑法第57條所定各款所列情狀而未逾越法定刑度
      ，亦未濫用其權限，即不得任意指摘為違法，此有最高法
      院72年台上字第6696號、75年台上字第7033號判例意旨可
      資參照。是以，法官量刑時，如無裁量逾越或裁量濫用之
      明顯違法情事，自不得擅加指摘其違法或不當。原審判決
      認被告未注意車前狀況及兩車並行之間隔而肇事，致告訴
      人受有前開傷勢非輕，兼衡被告案發時年僅18歲，且素行
      良好及坦承犯行，非無和解之意等一切情狀，量處拘役55
      日，並諭知易科罰金之折算標準，已就前情一一審酌，詳
      加說明，並無明顯濫用權限或違法之情，量刑亦稱妥適。
      檢察官以原審量刑過輕為由提起上訴，為無理由，應予駁
      回。
　  ㈣末查，被告未曾因故意犯罪而受有期徒刑以上刑之宣告，
      有臺灣高等法院被告前案紀錄表1份在卷可稽，及坦承犯
      行，業與告訴人調解成立及給付18萬元完畢，且告訴人亦
      表達希望給予被告自新之機會，另檢察官亦建請給予緩刑
      宣告，此有本院111年9月15日111年度雄司簡調字第1499
      號調解筆錄及被告所提出之付款明細查詢、刑事陳述狀、
      審判筆錄各1份（本院卷第47至48頁、第75頁、第59頁、
      第72頁）在卷可憑，信被告經此教訓後，應知警惕，當無
      再犯之虞，本院因認對其所宣告之刑，以暫不執行為適當
      ，爰依刑法第74條第1項第1款規定，併予宣告緩刑2年，
      以勵自新。
三、應依刑事訴訟法第455條之1第1項、第3項、第364條、第368
    條，刑法第74條第1項第1款，判決如主文。
本案經檢察官林俊傑聲請簡易判決處刑及提起上訴，檢察官葉容
芳到庭執行職務。
中　　華　　民　　國　　111 　年　　11　　月　　16　　日
                  刑事第十五庭  審判長法　官  方錦源
　　　　　　　　　                    法　官  都韻荃
　　　　　　　　　                    法　官　劉珊秀
以上正本證明與原本無異。
本判決不得上訴。
中　　華　　民　　國　　111 　年　　11　　月　　16　　日
                                      書記官  許麗珠